【裁判字號】    97,家抗,6
【裁判日期】    970529
【裁判案由】    公示催告
【裁判全文】
臺灣臺北地方法院民事裁定               97年度家抗字第6號
抗  告  人  甲○○
代  理  人  陳守東律師
相  對  人  乙○○
上列當事人間聲請公示催告事件，抗告人對於民國97年1 月14日
本院第一審所為96年度家催字第490 號民事裁定提起抗告，本院
裁定如下：
    主        文
原裁定廢棄，並發回原審更為裁定。
    理        由
一、抗告人於原審聲請意旨略以：失蹤人乙○○於民國40年9 月
    3 日遷出台北市延平區維新里11鄰後即音訊全無，養父高冬
    埤亡故時亦未回來祭拜送終，至今50多年生死不明，茲為辦
    理繼承事宜有宣告死亡之必要等語。原審以抗告人未提出失
    蹤人乙○○之失蹤證明文件，經命抗告人補正，抗告人逾期
    仍未補正，而裁定駁回抗告人於原審之聲請。
二、抗告意旨略以：原審96年度家催字第490 號民事裁定以抗告
    人（即原審聲請人）提起公示催告之聲請，未據提出相對人
    失蹤證明文件，經當庭即95年12月20日裁定，命抗告人於同
    年12月25日前補正，而未依期補正為其理由。但抗告人確實
    於期限內96年12月25日前之96年12月24日遞狀補正，並有台
    灣地方法院收狀張林素惠96年12月24日收狀章之收據，原裁
    定謂未依期補正，實有誤會。為此提起抗告，聲明廢棄原裁
    定。
三、按抗告法院認抗告為有理由者，應廢棄原裁定，自為裁定，
    必要時得命原法院或審判長更為裁定（非訟事件法第46條準
    用民事訴訟法第436條之1第3項準用第492條第2項規定參照
    ）。
四、經查，抗告人主張為相對人乙○○之兄，相對人乙○○自40
    年9 月3 日遷出台北市延平區維興里11鄰後，從此音訊全無
    等情，業經抗告人在原審分別於96年9 月17日、96年12月24
    日具狀提出戶籍資料、失蹤證明書為證。原審以抗告人未於
    96 年12 月25日補正失蹤證明文件為由，裁定駁回抗告人於
    原審之聲請，於法自有未洽。從而，抗告意旨指摘原裁定不
    當，求予廢棄原裁定，為有理由，爰廢棄原裁定，並發回原
    審更為裁定。
四、依民事訴訟法第492 條、第95條、第78條，裁定如主文。
中    華    民    國    97    年    5     月    29    日
                    家事法庭審判長法  官  丁蓓蓓
                                  法  官  黃桂興
                                  法  官  李慈惠
以上為正本係照原本作成
本裁定除以適用法規顯有錯誤為理由，並經本院許可外，不得再
抗告。
如提起再抗告，應於收受送達後10日內向本院提出再抗告狀，應
同時表明再抗告理由，且繳納再抗告費新臺幣1,000元。
中    華    民    國    97    年    5     月    29    日
                                  書記官  楊振宗
參考法條：
非訟事件法第45條：
抗告法院之裁定，以抗告不合法而駁回者，不得再為抗告。但得
向原法院提出異議。
前項異議，準用民事訴訟法第484 條第2項及第3項之規定。
除前2 項之情形外，對於抗告法院之裁定再為抗告，僅得以其適
用法規顯有錯誤為理由，並經原法院之許可者為限。
前項許可，以原裁定所涉及之法律見解具有原則上重要性者為限
。
民事訴訟法第436 條之3 第3 項、第4 項及第436 條之6 之規定
，於第3項之抗告準用之。
民事訴訟法第436條之3
對於簡易訴訟程序之第二審裁判，提起第三審上訴或抗告，須經
原裁判法院之許可。
前項許可，以訴訟事件所涉及之法律見解具有原則上之重要性者
為限。
第 1 項之上訴或抗告，為裁判之原法院認為應行許可者，應添具
意見書，
敘明合於前項規定之理由，逕將卷宗送最高法院；認為不應許可
者，應以裁定駁回其上訴或抗告。
前項裁定得逕向最高法院抗告。
民事訴訟法第436條之6
對於簡易訴訟程序之裁判，逕向最高法院提起上訴或抗告，經以
上訴或抗告無理由為駁回之裁判者，不得更以同一理由提起再審
之訴或聲請再審。


司法院資訊處製作；財團法人民間司法改革基金會備份。
